【裁判字號】    95,財管,28
【裁判日期】    950731
【裁判案由】    指定遺產管理人
【裁判全文】
臺灣彰化地方法院民事裁定  95年度財管字第28號
聲  請  人  中國信託商業銀行股份有限公司
法定代理人  丁○○
非訟代理人  丙○○
上列聲請人聲請為被繼承人甲○○選任遺產管理人事件，本院裁
定如下：
    主      文
選任乙○○（男，民國○○年○○月○○日生，身分證統一編號：Ｚ000
000000號，住彰化縣員林鎮萬年里萬年巷11號之 3）為被繼承人
甲○○（男，民國○○年○○月○○日生，身分證統一編號：Ｚ0000000
00號，於民國94年12月21日死亡，生前住彰化縣員林鎮萬年里萬
年巷11號之 1）之遺產管理人。
聲請程序費用由被繼承人甲○○之遺產負擔。
    理      由
一、按繼承開始時，繼承人有無不明，而無親屬會議或親屬會議
    未於一個月內選定遺產管理人者，利害關係人得聲請法院選
    任遺產管理人。又按先順序繼承人均拋棄其繼承權時，由次
    順序之繼承人繼承。其次順序繼承人有無不明或第四順序之
    繼承人均拋棄其繼承權者，準用關於無人承認繼承之規定，
    民法第1177條、第1178條第1項、第2項、 第1176條第6項規
    定甚明。
二、本件聲請意旨略以：緣債務人甲○○於民國（下同）88年09
    月22日向聲請人先後借款新台幣1470萬元、新台幣1577萬60
    16元及日幣3053萬元，約定自88年09月22日起至95年09月22
    日止分期清償，詎債務人自91年10月22日、91年10月05日、
    91年09月25日起即未依約繳息，嗣債務人甲○○於94年12月
    21日死亡，玆聞其第一至第四順位繼承人或拋棄繼承或已歿
    ，又迄今未由其親屬會議依法選任遺產管理人，致聲請人之
    債權一直無法行使，聲請人為利害關係人，為保障聲請人之
    權益，乃依法聲請選任被繼承人甲○○之遺產管理人等語。
三、經查：聲請人主張之事實，業據其提出本院91年度促字第30
    110 號支付命令及其確定證明書、本院民事執行處95年03月
    28日彰院鳴執夏92年度執字第3540號通知、被繼承人甲○○
    之繼承系統表及戶籍謄本等影本為證，並經本院依職權調取
    本院95年度繼字第180、181號拋棄繼承事件卷宗查核無訛，
    聲請人之主張堪信屬實。
四、次查：乙○○為被繼承人甲○○之長子，係民國○○年○○月○○
    日生，其與被繼承人關係密切，且為被繼承人甲○○對聲請
    人所負債務之連帶債務人，衡情對被繼承人甲○○之債權債
    務關係應較他人清楚，又其年紀並非老邁，應堪勝任遺產管
    理之務。綜上，認本件選任乙○○為被繼承人甲○○之遺產
    管理人應為適當，爰裁定如主文所示。
五、依非訟事件法第157條裁定如主文。
中    華    民    國    95    年    7     月    31    日
                        家事法庭法  官  邱月嬌
以上正本係照原本作成。
如對本裁定抗告須於裁定送達後10日內向本院提出抗告狀。
中    華    民    國    95    年    8     月    2     日
                                書記官  陳昌哲


司法院資訊處製作；財團法人民間司法改革基金會備份。
